Inventaris van het archief van het geslacht Van Dedem en aanverwante geslachten, 1369-1877
Nationaal Archief, Den Haag
Collectie 046 Van Dedem van Gelder [Aanwinst 1931]
Dedem, van
1369-1877
C22262
6.00 meter; 367 inventarisnummers.
Normale geschreven en gedrukte teksten. De Nederlandstalige stukken van vóór ca. 1700 zijn geschreven in het gotische cursiefschrift, met name in de oud-Hollandse klerkencursief.
Nationaal Archief, Den Haag
Dedem, Van
Dedem van den Berg, Van
Dedem van de Gelder, Van
Dedem tot Vosbergen, Van
Het archief bestaat voor een belangrijk deel uit stukken, afkomstig van Mr. F.G. baron van Dedem van de Gelder, op het laatst der achttiende eeuw en bij het begin der negentiende eeuw gezant te Constantinopel. Ook bevinden zich in het archief stukken van andere telgen en takken van het geslacht. Hieronder bevinden zich o.a grafelijke acten, genealogische aantekeningen, benoemingsacten en nalatenschappen.
Archiefvorming
Geschiedenis van het archiefbeheer
Het archief bestaat voor een belangrijk deel uit stukken, afkomstig van Mr. F.G. baron van Dedem van de Gelder, op het laatst der achttiende eeuw en bij het begin der negentiende eeuw gezant te Constantinopel, welke bescheiden als een aanvulling zijn te beschouwen van de papieren van evengemelde gezant, die in 1913 aan het Algemeen Rijksarchief werden geschonken door W.K. baron van Pallandt namens zijn echtgenote A.W.C.W. baronesse van Pallandt, geboren baronesse van Knobelsdorff. (Verslagen omtrent 's Rijks oude archieven XXXVI 1913, bijlage V en XL 1917 eerste deel, bijlage V).
Bovendien berust aldaar sedert 19 jan.1916 (met opzet niet vermeld bij de aanwinsten in de Verslagen) een aantal stukken, afkomstig van Mr. W.K. baron van Dedem, Minister van Koloniën 1891-1894, en verkregen door schenking van wijlen douairière de Beaufort, geboren baronesse van Dedem, waarvan evenwel de raadpleging openbaar is. Deze stukken zijn niet beschreven (slechts één omslag) en zijn - aan te vragen als:
2.21.046.01 Coll.W.K. van Dedem, Collectie 56 inv.nr. 1
Hoewel de historische stamreeks van het geslacht Van Dedem in Nederlands Adelsboek, (Jaargang 1913. Zie ook het verdienstelijk artikel van de heer J. de Groot) tot verdere opbouw der oudste generaties, in de Nederlandse Leeuw (jg.1933, kol.177-197) teruggaat tot Arnoldus van Dedem, in 1316 beleend met de hof te Halteren in het Steinfurtsche, dateren de oudste stukken betreffende dit geslacht, welke in de onderhavige collectie aanwezig zijn, eerst uit de tweede helft der zestiende eeuw, toen een lid der familie zich te Zwolle vestigde om aldaar de stamvader der Nederlandse Van Dedem's te worden.
Diens kleinzoon Gijsbert van Dedem bezat o.m. drie zoons, uit wien de uitgestorven takken Van Dedem van de Gelder en Van Dedem tot Vosbergen zijn gesproten, benevens een tak, die zich splitste in de tak Driesberg en de tak Rollecate en den Berg. Tot deze laatste tak behoort de welwillende in bruikleen gever der genoemde verzameling, waarin men met uitzondering van diens tak alle takken vertegenwoordigd vindt.
De hier beschreven verzameling is in 1931 aan het Algemeen Rijksarchief in bruikleen afgestaan voor de tijd van tien jaren door J.W. baron van Dedem, thans woonachtig op Huize Vosbergen onder Heerde.
Het archief is voor langere tijd in beheer, niet in eigendom verkregen.
Inhoud en structuur van het archief
2.21
Aanwijzingen voor de gebruiker
Openbaarheidsbeperkingen
Volledig openbaar.
Materiële beperkingen
Aanvraaginstructie
Openbare archiefstukken kunnen online worden aangevraagd en gereserveerd. U kunt dit ook via de terminals in de studiezaal van het Nationaal Archief doen. Om te kunnen reserveren dient u de volgende stappen te volgen:
U maakt een profiel aan op www.gahetna.nl, en logt vervolgens in
Via de archiefinventaris (alleen de beschrijvingen met rode nummers) selecteert u het gewenste archiefstuk door op de knop 'Reserveren' te klikken
In het volgende scherm geeft u aan op welke dag u het archiefstuk wilt inzien
Indien u zich bevindt in de studiezaal en een tafelnummer heeft ontvangen kunt u dit nummer vermelden. Als u geen tafelnummer heeft kunt u tafelnummer 777 laten staan
Vervolgens bevestigt u uw reservering door deze te versturen.
Verwant materiaal
Beschikbaarheid van kopieën
Beschrijving van de series en archiefbestanddelen
- EERSTE AFDELING.
  - STUKKEN BETREFFENDE HET GESLACHT VAN DEDEN., 1.
    - Algemeen., I.
      - Genealogieën, kwartierstaten en andere geslachtkundige aantekeningen betreffende het geslacht Van Dedem., 1654-1876; 1; 1 omslag
    - Nalatenschap van Coenraad van Dedem en Gerberig van Heyden., II.
      Coenraad van Dedem, oudste zoon van Johan van Dedem tot Essche (1) en Aleid Ripperbant, beleend met de tienden te Essche na de dood zijns vaders in 1549, opnieuw beleend in 1559, overleden vóór 1560, tr. Gerberig van Heyden, dochter van Gijsbert en Johanna Grubbe, overleden vóór 1560.
      1) Essche, adellijk huis in het graafschap Bentheim, Kerspel Veldhuizen, ook "0edinghof" genaamd, reeds in 1364 in het bezit der Van Dedem's. Zie: Jungius, Historiae antiquissimae comitatus Benthemiensis libri tres, no.92, p. 187.
      - Erfmaaggescheid tussen Simon van Dedem, Gijsbert van Dedem, Johan van Dedem, Everwijn van Dedem, Catrina van Dedem, Margreta van Dedem, Anna van Dedem en Aleid van Dedem der nagelaten goederen van Coenraad van Dedem en Gerbregt van Heyden. (Afschrift)., 1560; 2; 1 stuk
        Dedingsluiden: Balthasar van Dedem en Joost van Munster.
    - Gijsbert van Dedem en Christina van Haersolte., III.
      Gijsbert van Dedem, zoon van Coenraad en Gerberig van Heyden, (zie II), burgers te Zwolle in 1578, overl. 1606, tr. 13 januari 1574 Christina van Haersolte, dochter van Johan en Aleid van Haersolte, overl.1626.
      - Huwelijkse voorwaarden tussen Gijsbert van Dedem en Christina van Haersolte. (Afschrift)., 1547; 3; 1 stuk
        Huwelijksluiden: Johan van Dedem, Thomas Knoppert, Johan Waeyer, Niclaes van Haersolte, Hermen van Haersolte en Rutger van Haersolte.
    - Coenraad van Dedem., IV.
      Coenraad van Dedem, zoon van Gijsbert en Christina van Haersolte, (zie III), geb. 17 october 1574, schepen van Harderwijk 1605-1621, raad 1622, schepen 1623-1635, raad 1635-1638, verschreven in de ridderschap van Veluwe 1618, overl. 14 juni 1638, tr. 1o Harderwijk 6 juli 1600 Geertruid van Speulde, dochter van Johan en van Haersolte, overl. aan de pest 9 januari 1604, 2o Harderwijk 22 januari 1609 Henrica van Voerst, dochter van Sander en Aleid van Haersolte, overl. 20 maart 1641.
      - Stukken betreffende zijn openbare werkzaamheden., A.
        - Gedrukte convocatiën tot bijwoning van landdagen der Staten van Gelderland., 1619-1623; 4; 4 stukken
      - Persoonlijke Stukken., B.
        - Huwelijkse voorwaarden tussen Coenraad van Dedem en Geertruid van Speulde., 1600; 5; 1 charter
          Huwelijksluiden: Herman van Haersolte, Thomas Knoppert, Wolf van Ittersum, Volckier van Haersolte, Gijbert Ripperbant, Casijn van Speulde, Willem van Haersolte en Herman van Keppel.
        - Huwelijkse voorwaarden tussen Coenraad van Dedem en Henrica van Voerst. (Originele en afschriften)., 1609; 6; 2 charters en 1 stuk
          Huwelijksluiden: Harmen van Haersolte, Harmen van Dedem, Thomas Knoppert, Clement van Voerst, Peter van Appeltorn en Jacob Voeth.
          - Bestanddeel 1, 6A
          - Bestanddeel 2, 6B
        - Acten waarbij de graven van Bentheim certifieren, dat de voorouders van Coenraad van Dedem van adellijke afkomst zijn en in de Bentheimse ridderschap zitting hebben gehad., 1607-1635; 7; 2 charters
          - Bestanddeel 1, 7A
          - Bestanddeel 2, 7B
    - Nalatenschap van Coenraad van Dedem en zijn beide echtgenoten., V.
      - Maaggescheid tussen Johan van Dedem, Alexander van Dedem, Gijsbert van Dedem, Aleid van Dedem, Geertruid van Dedem en Christina van Dedem, der nagelaten goederen hunner ouders. (Afschrift)., 1641; 8; 1 stuk
    - Nalatenschap van Aleid en Christina van Dedem., VI.
      Aleid en Christina van Dedem, dochters van Coenraad van Dedem (zie IV) en Hendrica van Voerst, resp. overl. 24 augustus 1667 en 1 april 1674.
      - Mutueel testament van Aleid en Christina van Dedem. (Afschrift)., 1660; 9; 1 stuk
      - Maaggescheid tussen Coenraad Willem van Dedem, Johan van Wijnbergen, Christina van Dedem, Judith van Wijnbergen, weduwe van Dedem en Coenraad van Dedem der nagelaten goederen van Aleid van Dedem., 1668; 10; 1 stuk
      - Erfmaaggescheid tussen Coenraad Willem van Dedem, Coenraad van Dedem, en Coenraad van Wijnbergen der nagelaten goederen hunner tantes Aleid en Christina van Dedem., 1675; 11; 1 stuk
      - Rekeningen betreffende de kosten der begrafenis van Christina van Dedem., 1674-1675; 12; 2 stukken
    - Johan van Dedem., VII.
      Johan van Dedem, zoon van Coenraad (zie IV) en Geertruid van Speulde, geb. 21 augustus 1602, verschreven in de ridderschap van Veluwe 1636, schepen van Harderwijk 1640-1651, overl. 14 september 1651, tr. 13 mei 1632 Judith van Wijnbergen, dochter van Wijghmen van Wijnbergen en Wendelina Terbruggen.
      - Stukken ingekomen bij Johan van Dedem als lid van de ridderschap van Veluwe., 1637-1647; 13; 3 stukken
    - Coenraad van Dedem., VIII.
      Coenraad van Dedem, zoon van Johan (zie VII) en Judith van Wijnbergen, verschreven in de ridderschap van Veluwe 1658, schepen van Harderwijk 1671-1676, burgemeester 1677-79, ongehuwd overl. 19 april 1679.
      - Stukken ingekomen bij Coenraad van Dedem als lid van de ridderschap van Veluwe., 1659; 14; 3 stukken
    - Gijsbert van Dedem., IX.
      Gijsbert van Dedem zoon van Coenraad (zie IV) en Henrica van Voerst, geb. Harderwijk 1 october 1612, burgermeester en cameraar der stad Zwolle, gecommitteerde ten landdage van Overijssel 1650, overl. 1692, tr. 26 november 1643 Anna Catharina Coppier van Cuylenburgh, dochter van Willem en Anna van Beijnhem van den Appelenburgh.
      - "Poincten van uitschrijvinge" voor de landdagen der Staten van Overijssel., 1659-1679; 15; 1 omslag
    - Nalatenschap van Gijsbert van Dedem en Anna Cattarina Coppier van Cuylenburgh., X.
      - Concept-maaggescheid tussen Coenraad Willem van Dedem, heer van de Gelder, Willem Jan van Dedem, Alexander van Dedem, Gerrit Simon van Dedem, Hendrica Elisabeth van Dedem, etc. der nalatenschap van Gijsbert van Dedem en Anna Catharina Coppier van Cuylenburgh., z.d.; 16; 1 stuk
      - Erfmaaggescheid tussen Coenraad Willem van Dedem, heer van de Gelder, Willem Jan van Dedem, Alexander van Dedem, Gerrit Simon van Dedem, Henrica Elisabeth van Dedem, Anna Machteld van Dedem, Christina van Dedem en Florentina van Dedem der nalatenschap hunner moeder Anna Catharina Coppier van Cuylenburgh, weduwe van Gijsbert van Dedem., 1699; 17; 1 charter
    - Florentina van Dedem., XI.
      Florentina van Dedem, dochter van Gijsbert (zie IX) en Anna Catharina Coppier van Cuylenburgh, stiftsjuffer van Weerselo 1664-1716, begr. Zwolle (Michaëlis Kerk) 25 mei 1716.
      - Brieven en stukken rakende het adellijk stift Weerselo., 1659-1707; 18; 1 omslag
    - Nalatenschap van Henrica Elisabeth van Dedem., XII.
      Henrica Elisabeth van Dedem, zuster van voorgaande, geb. 1646 of 1647, overl. Zwolle 17 januari 1733.
      - Maaggescheid tussen Willem Jan baron van Dedem, heer van Maurik, Hoevelaken, den Berg en Oldenaller, Alexander baron van Dedem, heer van Vosbergen en de Werfhorst, als broeders, en Gijsbert baron van Dedem, heer van de Gelder en Windesheim, Elbert Anthony baron van Pallandt, heer van Zuythem, in huwelijk hebbende Johanna Christina baronesse van Dedem en Anthony Zweer baron van Haersolte, heer van Elten, Staverden en Swaluwenburg, in huwelijk hebbende Conradina Willemina baronesse van Dedem, als broeders kinderen, der nalatenschap van Henrica Elisabeth baronesse van Dedem, 1733; 19; 1 charter
  - TAK VAN DEDEM VAN DE GELDER., 2.
    - Coenraad Willem van Dedem., XIII.
      Coenraad Willem van Dedem, zoon van Gijsbert (zie IX) en Anna Catharina Coppier van Cuylenburgh, ged. Zwolle 19 september 1644, kapitein ener compagnie infanterie 1668, sergeant-majoor der stad Zwolle 1674, luitenantkolonel 1686, kolonel 1689, luitenant-generaal 1704, gouverneur van Bergen op Zoom 1710, koopt 27 februari 1683 "de Gelder" van S.E. van Laer, weduwe van H.J. Grubbe tot Mennigeshave en Herinkhave, verschreven in de ridderschap van Overijssel 1683, overl. Zwolle 18 februari 1714, begr. Wijhe 27 februari 1714, tr. Zwolle september 1685 Anna Elisabeth van Echten, dochter van Johan en Anna Elisabeth van Haersolte, geb. 1655, overl. op de Gelder 26 november 1732.
      - Gedrukte convocatie tot bijwoning van de uitzetting der schiltschatting van 1679 en 1680 in het ambt van Voorst en Ede., 20; 1 stuk
      - Resolutie van de Admiraliteit van Zeeland, rakende het toestaan van zekere emolumenten aan de luitenant-generaal Van Dedem als gouverneur van Bergen op Zoom., 1710; 21; 1 stuk
      - Extract-resolutie der Staten-Generaal, waarbij de magistraat van Bergen op Zoom gelast wordt om de luitenant-generaal Van Dedem zijn tractement als gouverneur der stad ten bedrage van twaalf honderd gulden 's jaars te voldoen., 1713; 22; 1 stuk
      - "Disposition provisionelle pour les quartiers d'hyver pour l'an 1712-1713"., 23; 1 stuk
      - Brief van C. van Wijnbergen aan Coenraad Willem van Dedem nopens particuliere aangelegenheden., 1676 januari 25.; 24; 1 stuk
      - Minuut van een brief aan .....van Berckel., 1711 augustus 24.; 25; 1 stuk
    - Nalatenschap van Coenraad Willem van Dedem en Anna Elisabeth van Echten., XIV.
      - Maaggescheid tussen Gijsbert baron van Dedem, heer van de Gelder en Windesheim, Johanna Christina van Pallant, geboren baronesse Van Dedem en Conradina Willemina douairière van Haersolte, geboren baronesse Van Dedem als kinderen en erfgenamen van wijlen Coenraad Willem baron van Dedem en Anna Elisabeth baronesse van Echten. (Afschrift)., 1733; 26; 1 stuk
        Dedingsluiden: Anthony Adolph baron van Haersolte, heer van Egede en Wolter Jan baron van Haersolte, heer van Oldenhof, Wolfshagen en Rijssel.
    - Gijsbert van Dedem van de Gelder., XV.
      Gijsbert van Dedem van de Gelder, zoon van Coenraad Willem (zie XIII) en Anna Elisabeth van Echten, ged. Zwolle 12 augustus 1686, verschreven in de ridderschap van Overijssel 1710, gecommitteerde ter Admiraliteit van Friesland 1711, dijkgraaf van Salland 1729-1733, hoogschout van Hasselt en Hasselterambt 1733-1738, koopt de havezate Windesheim in 1732, overl. 21 januari 1738, tr. september 1712 Johanna Gerhardina van Haersolte, ged. Zwolle 3 augustus 1690, dochter van Anthony, heer van Elsen en Johanna van Haersolte, overl. 2 october 1739.
      - Convocatiën tot bijwoning der vergadering van de Gecommitteerde Raden ter Admiraliteit van Friesland., 1711-1714; 27; 13 stukken
      - Stukken betreffende door de Admiraliteit van Zeeland aan de overleden luitenant-generaal Van Dedem nog verschuldigde gelden., 1720; 28; 3 stukken
    - Nalatenschap van Gijsbert van Dedem van de Gelder en Johanna Gerhardina van Haersolte., XVI.
      - Erfmaaggescheid tussen Anthony van Dedem, Anna Elisabeth Bentinck tot Wittensteyn, geboren van Dedem, Catharina Henrietta van Dedem, Johanna Adriana van Dedem, Coenradina Willemina van Dedem, Rutgera Sophie van Dedem, Henrietta Elisabeth van Dedem en Christina Arnoldina van Dedem der nalatenschap hunner ouders. (Afschrift), z.d.; 29; 1 stuk
      - "Memorie van contante penningen"., z.d.; 30; 1 stuk
    - Nalatenschap van Rutgera Sophie en Henrietta Elisabeth van Dedem., XVII.
      Rutgera Sophie en Henrietta Elisabeth van Dedem, dochters van Gijsbert van Dedem van de Gelder (zie XV) en Johanna Gerhardina van Haersolte, resp. overl. 24 oct. 1781 en 9 augustus 1784.
      - Afrekening tussen A.L. Sloet, G.L.F. van Fridagh, Mr. W. de Lille namens F.G. van Dedem van de Gelder, en C.W. Bentinck van Gelder inzake de scheiding en deling der nalatenschap van de freules Van Dedem., 1785; 31; 1 stuk
    - Anthony van Dedem van de Gelder., XVIII.
      Anthony van Dedem van de Gelder, broeder van de voorgaande, ged. Zwolle 11 april 1715, verschreven in de ridderschap van Overijssel 1739, gecommitteerde ter Generaliteits Rekenkamer, gedeputeerde in de Raad van State 1759, ordinaris-gecommitteerde ter Staten-Generaal 1765, overl. 26 mei 1770, tr. augustus 1740 Isabella Frederika Charlotta van Rechteren, geb. 18 januari 1717, dochter van Frederik Rudolph, heer tot Hennigeshave en Philippine Eleonore des H.R. Rijksgravin von Castell Rüdenhausen, overl. 14 november 1794.
      - Stukken betreffende de benoeming van Anthony van Dedem van de Gelder tot gedeputeerde in de Raad van State en tot ordinarisgecommitteerde ter Staten-Generaal., 1759-1765; 32; 3 stukken
      - Journaal, gehouden door ? van een reis van de heren Van Heeckeren tot Kell, Van Hardenbroek tot Lockhorst, Van Pallandt tot Glinthuizen en de Sitter, benevens hun gasten Van Lynden van Onstein, Van Dedem van de Gelder en De Sitter naar Zeeland en de Oostenrijkse Nederlanden., 1767; 33; 1 deeltje
    - Nalatenschap van Anthony van Dedem van de Gelder., XIX.
      - Maaggescheid tussen Isabella Frederica Charlotte douairière van Dedem en hare kinderen Frederik Gijsbert baron van Dedem, heer van Pekkedam en de Gelder, en Johanna Philippina baronesse Sloet van Nyenhuizen, geboren van Dedem, der nagelaten goederen van Anthony baron van Dedem van de Gelder., 1770; 34; 1 stuk
        Dedingsluiden: P.Putman, G. van Warmelo, G. van Tongeren en A. Wiegmink.
    - Frederik Gijsbert van Dedem van de Gelder., XX.
      Frederik Gijsbert van Dedem van de Gelder, zoon van Anthony (zie XVIII) en Isabella Frederika Charlotta van Rechteren, geb. huize de Gelder 17 febr. 1743, verschreven in de ridderschap van Overijssel wegens de Gelder 1767, wegens Pekkendam in plaats van de Gelder 1770, wegens de Hachmeule in plaats van Pekkendam 1776, ordinaris-gecommitteerde ter Staten-Generaal 1771, ambassadeur bij de Ottomanische Porte 1785-1808, Frans senator 1811, "Comte de l'empire" 1811, coadjutor van de Duitse Orde, overl. huize de Gelder 3 maart 1820, tr. Olst 8 november 1771 Adriana Frederika Johanna Sloet, geb. 29 mei 1746, dochter van Boldewijn, heer van Lindenhorst en Frederika Margaretha Sloet, overl. huize de Gelder 14 augustus 1815.
      - Stukken betreffende zijn openbare werkzaamheden., A.
        - Als lid der Staten van Overijssel., a.
          - Acten van aanstelling tot gecommitteerde ter Admiraliteit van Amsterdam en ter Staten-Generaal., 1768-1774; 35; 3 stukken
          - Ingekomen brieven en stukken benevens minuten van uitgaande brieven., 1769-1795; 36; 1 omslag
          - Stukken betreffende de readmissie van J.D. van der Capellen van de Poll in de Staten van Overijssel., 1779-1782; 37; 1 omslag
        - Als ambassadeur bij de Ottomanische Porte., b.
          - Algemeen., a.a.
            - Instructies voor F.G. van Dedem van de Gelder als ambassadeur bij het Turkse hof., 1785; 38; 50 stukken
              Met retroacta
            - Rapport verbaal van F.G. van Dedem van de Gelder, ambassadeur der Bataafse Republiek bij de Ottomanische Porte, beginnende met 29 maart 1784. (Afschrift en gedeeltelijk afschrift)., Voortgezet tot 24 december 1802; 39; 1 omslag en 1 deel
          - Journalen., b.b.
            - Journaal, gehouden door de Raad van Ambassade F. Tor op de reis van F.G. van Dedem van de Gelder van Nederland naar Constantinopel., 1785; 40; 1 omslag
            - Journalen van politieke en andere belangrijke gebeurtenissen, voorvallende in het Hollandse paleis te Pera en te Constantinopel, gehouden door François Testa., 1786-1789, 1792-1793, 1796-1798, 1800-1803; 41-51; 11 omslagen
              - 1 maart-31 december 1786., 41
              - 12 dec.1787-31 december 1788., 42
              - 1 januari-31 december 1789., 43
              - 23 mei-31 december 1792., 44
              - 1 januari-30 april 1793., 45
              - 9 juli 1796-8 october 1797., 46
              - 1 dec.1797-30 december 1798., 47
              - 31 dec.1798-9 juli 1799., 48
              - 1 januari 1800-18 jan. 1801., 49
              - 19 januari 1801-31 dec. 1802., 50
              - 1 januari 1803-10 juli 1803., 51
            - Journalen van politieke en andere belangrijke gebeurtenissen, voorvallende in het Hollandse paleis te Pera en te Constantinopel, gehouden door Gaspard Testa., 1795-1802; 52-56; 5 omslagen
              De journalen over 1798, 1799 en 1801 ontbreken geheel, dat over 1802 gedeeltelijk.
              Deze zijn wel aanwezig bij de journalen in het archief van de legatie in Turkije, 1.02.20, inv.nrs. 1014-1030.
              - 1 januari 1795-31 december 1795., 52
              - 1 januari 1796-31 december 1796., 53
              - 1 januari 1797-31 december 1797., 54
              - 12 januari 1800-31 december 1800., 55
              - 30 juni 1802-31 december 1802., 56
            - "Relation du voyage de Mr. G.Testa aux Dardanelles par ordre de S.E. Mr. le Baron de Dedem de Gelder, ambassadeur à Constantinople"., 1790; 57; 1 stuk
            - "Journal du voyage de S.Exe. Mr. le baron de Dedem de Gelder, ambassadeur de Leurs Hautes Puissances à la Porte Ottomane de Constantinople au Gelder"., 1793; 58; 1 deel
            - Journaal van het voorgevallene te Constantinopel tijdens de afwezigheid van de ambassadeur van Dedem van de Gelder, gehouden door L.J. Wagner., 1793-1796; 59; 1 deel
            - "Journal de Constantinople à Bukarest", gehouden door Gaspard Testa., 1799-1800; 60; 1 omslag
            - "Journal de F. G. van Dedem van de Gelder, ambassadeur de S.M. le Roi de Hollande près la sublime Porte". (Afschrift)., 1807-1808; 61; 1 omslag
          - Ingekomen stukken., c.c.
            - Resolutiën, extract-resolutiën en brieven van Hare Hoog Mogenden., 16 januari 1786-8 october 1795; 62; 1 omslag
            - Brieven van de raadpensionaris Mr. L.P. van de Spiegel., 10 februari 1789-28 october 1790; 63; 1 omslag
              Met bijlagen
            - Brieven van Ph.F. Tinne, directeur der buitenlandse correspondentie van Hare Hoog Mogenden en opvolgende besturen., 13 juni 1785-12 juni 1807; 64; 1 pak
            - Brieven van het College van directeuren van de Levantse handel te Amsterdam en van deszelfs secretaris Th. van Marcelis., 5 juli 1793-6 december 1808; 65; 1 omslag
            - Depêches van de secretaris van Staat, later minister van Buitenlandse Zaken., 15 juni 1802-7 april 1809; 66; 1 omslag
              Hierbij enige minuten brieven door de ambassadeur Van Dedem aan de minister gericht.
            - Brieven van François Testa te Constantinopel., 19 juni 1799-21 juli 1803; 67; 1 omslag
            - Brieven van Gaspard Testa, le dragoman bij de Hollandse legatie te Constantinopel., 10 januari 1807-11 april 1807; 68; 5 stukken
          - Uitgaande stukken., d.d.
            - Minuten van brieven aan de raadpensionaris P. van Bleyswijk., Mei 1785-24 nov. 1787; 69; 1 omslag
            - Minuten van brieven aan de raadpensionaris Mr. L.P. van de Spiegel., 28 december 1787-22 februari 1792; 70; 1 omslag
            - Minuten van brieven aan de griffier H. Fagel., 3 juni 1785-2 november 1793; 71; 1 pak
            - Minuten van brieven aan het College van directeuren van de Levantse handel te Amsterdam., 8 februari 1790-19 december 1808; 72-74; 2 omslagen en 3 deeltjes
              Ontbreken over de jaren 1791-1800 en 1805-1806.
              - Deel 1., 72
              - Deel 2., 73
              - Deel 3., 74
            - Minuten van brieven aan de Nationale Vergadering en aan de Commissie tot de Buitenlandse Zaken., 10 mei 1796-24 februari 1798; 75; 1 omslag
            - Minuten van brieven aan het Uitvoerend Bewind, de agent voor de Buitenlandse betrekkingen en derzelver secretarissen., 10 maart 1798 - 18 januari 1799; 76; 1 omslag